【裁判字號】    98,訴,1761
【裁判日期】    980609
【裁判案由】    搶奪等
【裁判全文】
臺灣板橋地方法院刑事判決              98年度訴字第1761號
公  訴  人  臺灣板橋地方法院檢察署檢察官
被      告  丙○○
                    （
            甲○○
                    （
上列被告等因搶奪等案件，經檢察官提起公訴（98年度偵字第52
19號），本院依簡式審判程序審理後，判決如下：
    主    文
丙○○竊盜，累犯，處有期徒刑陸月，扣案鑰匙壹把，沒收之；
又共同意圖為自己不法之所有，而搶奪他人之動產，累犯，處有
期徒刑壹年壹月；又竊盜，累犯，處有期徒刑陸月，扣案鑰匙壹
把，沒收之；又共同意圖為自己不法之所有，而搶奪他人之動產
，累犯，處有期徒刑壹年壹月。應執行有期徒刑貳年拾月，扣案
鑰匙壹把，沒收之。
甲○○共同意圖為自己不法之所有，而搶奪他人之動產，累犯，
處有期徒刑壹年壹月；又共同意圖為自己不法之所有，而搶奪他
人之動產，累犯，處有期徒刑壹年壹月。應執行有期徒刑貳年。
    事    實
一、丙○○前因竊盜案件，經本院以92年度易字第3024號判決判
    處有期徒刑4 月確定，於民國93年12月28日縮刑期滿執行完
    畢。另甲○○前因搶奪、竊盜案件，經本院以96年度訴字第
    118 號判決判處有期徒刑1 年2 月、6 月，應執行有期徒刑
    1 年6 月確定，前開宣告刑嗣經本院以96年度聲減字第59號
    裁定均予以減刑，並定其應執行有期徒刑9 月確定，於96年
    9 月25日縮刑期滿執行完畢。
二、詎丙○○、甲○○均仍不知悔改，分別為下列行為：
（一）丙○○意圖為自己不法所有，先於98年1 月31日某時許，
      在臺北縣板橋市○○路173 巷3 弄5 號前，單獨持其所有
      之鑰匙1 把竊取己○○所有之車牌號碼LK3-588 號重型機
      車（下稱甲機車）得手後，始與甲○○共同基於意圖為自
      己不法所有之犯意聯絡，復由丙○○騎乘甲機車搭載甲○○，於同日12時35分許，行經臺北縣板橋市○○路202 巷
      14弄口時，乘行人丁○○不及防備之際，由甲○○徒手從
      後方奪取丁○○所有之手提包1 只（內有黑色短夾錢包1
      只、粉紅色卡片包1 只、身分證1 張、環保署檢查證1 張
      、駕照2 張、機車行照1 張、中國信託信用卡1 張、富邦
      銀行信用卡1 張、台新銀行信用卡1 張、日盛銀行金融卡
      1 張、臺灣銀行金融卡1 張、學生證1 張、鑰匙1 串，現
      金新臺幣3,000 元等物），得手後旋共同騎乘甲機車逃離
      現場。
（二）丙○○另意圖為自己不法所有，先於98年2 月10日17時許
      ，在臺北縣板橋市○○路132 號前，單獨持前開鑰匙竊取
      戊○○所有之車牌號碼N33-325 號重型機車（下稱乙機車
      ）得手後，始與甲○○共同基於意圖為自己不法所有之犯
      意聯絡，復由丙○○騎乘乙機車搭載甲○○，於同日20時
      40分許，行經臺北縣板橋市○○路○ 段285 巷1 弄25號前
      時，乘行人乙○○不及防備之際，由甲○○徒手從後方奪
      取乙○○所有之手提包1 只（內有身分證1 張、健保卡1
      張、花旗銀行信用卡1 張、友邦信用卡1 張、臺灣銀行提
      款卡1 張、郵局金融卡1 張、中華電信IC電話卡1 張、印
      章1 枚、OKWAP 牌手機1 支、現金新臺幣300 元、消費券
      2,300 元、台北捷運悠遊卡1 張、台灣彩券投注單5 張等
      物），得手後旋共同騎乘乙機車逃離現場。
（三）嗣經警調閱現場監視器錄影畫面，並循線於98年2 月10日
      21時許，在臺北縣板橋市○○路250 巷31號旁查獲甲○○
      、丙○○，當場扣得乙○○遭搶之現金新臺幣300 元、消
      費券2,300 元、台北捷運悠遊卡1 張、台灣彩券投注單5
      張（業已由乙○○領回）及丙○○所有供其竊取甲、乙機
      車使用之鑰匙1 把（另尚查扣丙○○為前揭各次搶奪犯行
      時所戴用之黑色半罩式安全帽1 頂、甲○○為前揭各次搶
      奪犯行時所戴用之淺藍色半罩式安全1 頂）後，再於同日
      21時40分許，在臺北縣板橋市○○路313 號前扣得戊○○
      遭竊之乙機車（業已由戊○○領回）。
三、案經戊○○、乙○○訴由臺北縣政府警察局海山分局移請臺
    灣板橋地方法院檢察署檢察官偵查後提起公訴。
    理    由
一、本案被告丙○○、甲○○所犯均係死刑、無期徒刑、最輕本
    刑為3 年以上有期徒刑以外之罪，渠等於準備程序中就被訴
    事實皆為有罪之陳述，經本院告知簡式審判程序之旨，並聽
    取公訴人、被告二人之意見後，經合議庭裁定由受命法官獨
    任進行簡式審判程序審理，合先敘明。
二、上開犯罪事實，業經被告丙○○、甲○○於警詢、檢察官訊
    問及本院審理時，均坦承不諱，核與證人即告訴人戊○○、
    乙○○於警詢時；證人即被害人己○○、丁○○於警詢時所
    為之證述皆相符，並有搜索扣押筆錄暨扣押物品目錄表2 份
    、臺北縣政府警察局車輛尋獲電腦輸入單1 紙、贓物認領保
    管單2 紙、監視器錄影畫面翻拍照片2 張及查獲現場暨扣案
    物照片17張附卷可稽，足認被告二人自白與事實相符，堪以
    採信。本案事證明確，被告二人犯行均洵堪認定。
三、核被告丙○○就前揭犯罪事實欄二、（一）所為，係犯刑法
    第320 條第1 項之竊盜罪及同法第325 條第1 項之搶奪罪；
    就前揭犯罪事實欄二、（二）所為，亦係犯刑法第320 條第
    1 項之竊盜罪及同法第325 條第1 項之搶奪罪。另被告甲○○就犯罪事實欄二、（一）所為，係犯刑法第325 條第1 項
    之搶奪罪；就犯罪事實欄二、（二）所為，亦係犯刑法第32
    5 條第1 項之搶奪罪。被告丙○○、甲○○就前開2 次搶奪
    犯行，彼此間均有犯意聯絡及行為分擔，皆應論以共同正犯
    。查被告二人各自有如前揭犯罪事實欄一、所載之刑案前科
    及徒刑執行情形，有渠等臺灣高等法院被告前案紀錄表在卷
    可稽，被告丙○○於有期徒刑執行完畢5 年內故意再各次犯
    本案有期徒刑以上之竊盜、搶奪罪；被告甲○○於有期徒刑
    執行完畢5 年內故意再各次犯本案有期徒刑以上之搶奪罪，
    依刑法第47條第1 項規定均構成累犯，並皆應加重其刑。又
    被告丙○○所為各次竊盜、搶奪罪間；被告甲○○所為各次
    搶奪罪間，就時間、地點均可明白區辨，且遭侵害之被害人
    財產法益復有不同，故皆應予分論併罰。爰審酌被告丙○○
    前已有竊盜、搶奪之前科紀錄；被告甲○○亦有搶奪之前科
    紀錄，此有上開臺灣高等法院被告前案紀錄表在卷可參，足
    徵渠等素行不佳，且未因先前執行刑罰而已收改過向善之效
    ，兼衡被告二人所為各犯行之動機、手段、所生危害程度，
    及渠等於犯後均尚知坦認全部犯行等一切情狀，各分別量處
    如主文所示之刑，並定渠等應執行之刑，以資懲儆。末查，
    扣案鑰匙1 把係被告丙○○所有供其單獨竊取甲、乙機車所
    用之物，業據其陳明在卷，爰依刑法第38條第1 項第2 款規
    定，於各竊盜罪宣告刑暨應執行刑後併予諭知沒收之。至被
    告丙○○、甲○○雖尚為警查扣渠等犯搶奪罪時所戴用之安
    全帽共2 頂，惟前開安全帽既僅係被告二人依交通法令騎乘
    機車上路時所必須戴用者，尚與渠等所實施之搶奪犯行間不
    具直接關聯性，核被告二人亦無憑藉各該安全帽再實施犯罪
    侵害法益之危險性，故本院就扣案安全帽認尚無同時宣告沒
    收之必要，併此敘明。
據上論斷，應依刑事訴訟法第273 條之1 、第299 條第1 項前段
，刑法第28條、第320 條第1 項、第325 條第1 項、第47條第1
項、第38條第1 項第2 款、第51條第5 款，刑法施行法第1 條之
1， 判決如主文。
本案經檢察官陳豐年到庭執行職務。
中    華    民    國    98    年    6     月    9     日
                  刑事第十八庭  法  官  張 兆 光
上列正本證明與原本無異。
如不服本判決，應於判決送達後10日內敘明上訴理由，向本院提
出上訴狀 (應附繕本) ，上訴於臺灣高等法院。其未敘述上訴理
由者，應於上訴期間屆滿後20日內向本院補提理由書「切勿逕送
上級法院」。
                                書記官  曹 秋 冬
中    華    民    國    98    年    6     月    9     日
附錄本案論罪科刑法條：
刑法第320 條第1 項
意圖為自己或第三人不法之所有，而竊取他人之動產者，為竊盜
罪，處5 年以下有期徒刑、拘役或5 百元以下罰金。
刑法第325 條第1 項
意圖為自己或第三人不法之所有，而搶奪他人之動產者，處6 月
以上5 年以下有期徒刑。


司法院資訊處製作；財團法人民間司法改革基金會備份。
